# 请教陈老师，关联交易披露问题

提问人：chuyazhou 时间：2017-06-14 10:25:40
我经历过的此类披露，供楼主参考，分项披露。（ 1 ）应收应付关联方款项：银行存款余额 贷款余额。（ 2 ）关联方采购销售或其他交易：存款利息收入。贷款利息支出

回答人：chenyiwei
赞同此意见，两者都要披露。可参考交易所对上市公司在集团财务公司存贷款的披露要求。